【裁判字號】    89,上易,2671
【裁判日期】    890919
【裁判案由】    毒品危害防制條例
【裁判全文】
臺灣高等法院臺中分院刑事判決                  八十九年度上易字第二六七一號
    上  訴  人
    即  被  告  乙○○
右上訴人因違反毒品危害防制條例案件，不服臺灣苗栗地方法院八十九年度易字第六
六五號中華民國八十九年九月十九日第一審判決（起訴案號：臺灣苗栗地方法院檢察
署年度偵字第一一二五號，暨同署移送併案審理：八十九年度毒偵字第八○六號、第
一三七一號），提起上訴，本院判決如左：
      主  文
上訴駁回。
    事  實
一、乙○○前於民國（下同）八十三年間，因違反麻醉藥管理條例案件，經法院判處
    應執行有期徒刑六年三月確定，於八十六年五月十二日假釋付保護管束，原應於
    八十九年三月十六日執行完畢，嗣於八十九年間經撤銷假釋，應執行殘刑二年十
    月四日（故不構成累犯）。仍不知悔改，前因施用毒品案件，經原審法院以八十
    八年度毒聲字第一○四三號裁定送觀察、勒戒後，無繼續施用毒品之傾向，由台
    灣苗栗地方法院檢察署檢察官於八十八年九月十六日以八十八年度毒偵字第二五
    二號不起訴處分確定。詎又基於概括犯意，自八十九年一月底某日起，至八十九
    年五月十八日止，連續在苗栗縣頭份鎮蟠桃里蟠桃五四號居處及苗栗縣竹南鎮○
    ○街之友人住處等地，施用第二級毒品安非他命。嗣先於八十九年二月十四日下
    午二時三十分許，在苗栗縣竹南鎮○○街三十三巷一之二號二樓，為警查獲，並
    扣得宋建和所有之吸食器一組（另案由檢察官處理）；再於八十九年五月九日下
    午五時三十分許，在苗栗縣頭份鎮蟠桃里蟠桃五四號居處為警查獲，並扣得非專
    供施用毒品之器具、然為乙○○所有、供其施用安非他命之吸食器一組；末於八
    十九年五月十九日下午六時許，在上揭蟠桃五四號居處再為警查獲，同樣扣得非
    專供施用毒品之器具、然為乙○○所有、供其施用安非他命之吸食器一組。其後
    經原審法院以八十九年度毒聲字第八一○號裁定送觀察、勒戒後，有繼續施用毒
    品傾向。
二、案經苗栗縣警察局竹南分局報請台灣苗栗地方法院檢察署檢察官偵查後聲請簡易
    判決處刑，因認不宜以簡易判決處刑，改通常程序審理，及苗栗縣警察局大湖分
    局報請台灣苗栗地方法院檢察署檢察官偵查後移送併案審理。
              理  由
一、右開事實，業據上訴人即被告乙○○於警訊、偵查、原審及本院審理中均自白不
    諱，且有被告施用毒品所用之吸食器二組扣案可稽，而被告為警查獲時所採集之
    尿液，經送驗結果確有安非他命陽性反應，亦有苗栗縣衛生局八十九年二月二十
    一日八九衛六字第八九○一九六四號、同年五月十九日八九衛六字第八九○七○
    ○三號及同年六月一日八九衛六字第八九○七六六二號之煙毒尿液檢驗成績書在
    卷足佐，堪認被告之自白為真實，足以採信。又被告前因施用毒品案件，經原審
    法院以八十八年度毒聲字第一○四三號裁定送觀察、勒戒後，無繼續施用毒品之
    傾向，由台灣苗栗地方法院檢察署檢察官於八十八年九月十六日以八十八年度毒
    偵字第二五二號不起訴處分確定，有上開不起訴處分書影本及台灣高等法院檢察
    署刑案紀錄簡覆表在卷為憑。其於五年內再犯毒品危害防制條例第十條之罪，經
    裁定送觀察勒戒，認有繼續施用毒品傾向，有本院八十九年度毒聲字第八一○號
    裁定及台灣苗栗看守所八十九年六月五日苗所衛字第一六五九號函送之證明書一
    份附卷可參，被告罪證明確，應予依法論科。
二、查安非他命為毒品危害防制條例第二條第二項第二款規定之第二級毒品，核上訴
    人即被告所為，係犯同條例第十條第二項之施用第二級毒品罪。被告持有第二級
    毒品之低度行為，為施用之高度行為所吸收，不另論罪。又被告施用毒品行為，
    時間密接、犯罪構成要件相同，顯係基於概括犯意為之，應依連續犯規定論處，
    並加重其刑。公訴人雖僅起訴被告自八十九年五月十二日晚間九時許起、至同年
    月十八日晚間九時許止之連續施用安非他命犯行，惟前揭事實欄所指被告於其餘
    時日之施用安非他命犯行，核與公訴人起訴論罪部分有連續犯之裁判上一罪關係
    ，為起訴效力所及，基於審判不可分原則，本院自得併予審理，附此敘明。原審
    法院適用毒品危害防制條例第十條第二項，刑法第十一條前段、第五十六條、第
    三十八條第一項第二款之規定並審酌被告前已有違反麻醉藥品管理條例前科，有
    上開刑案紀錄簡覆表可查，今再為施用，及其犯罪之動機、目的、手段，犯罪所
    生之危害、犯罪後坦承犯行等一切情狀，量處有期徒刑拾月。並以扣案之吸食器
    三組，核均非專供施用毒品之器具，業經原審法院調閱查勘屬實，惟其中於八十
    九年五月九日及十九日所查扣之吸食器計二組，均為被告供施用安非他命之物，
    又為被告所有，為被告供陳明確，應依刑法第三十八條第一項第二款規定沒收。
    至於八十九年二月十四日查扣之吸食器一組，為案外人宋建和所有之物，亦據被
    告於審理中及宋建和於警訊時陳稱明確，應於另案宋建和部分為處理，本院無從
    為沒收之宣告，附此敘明。認事用法俱無不合，量刑亦稱妥適，被告上訴意旨以
    量刑太重，空言指摘原判決不當，並無可取，為無理由，應予駁回。
據上論結，應依刑事訴訟法第三百六十八條，判決如主文。
本案經檢察官甲○○到庭執行職務。
中      華      民      國    八十九     年     十二    月      十三    日
                                  臺灣高等法院臺中分院刑事第四庭
                                        審判長法  官  洪  耀  宗
                                              法  官  吳  重  政
                                              法  官  劉  登  俊
右正本證明與原本無異。
不得上訴。
                                              書記官  林  水  濱
中      華      民      國    八十九     年     十二    月      十四    日
附錄法條：
毒品危害防制條例第十條第二項
一、施用第一級毒品者，處六月以上五年以下有期徒刑。
二、施用第二級毒品者，處三年以下有期徒刑。
                                                                        Ｃ


司法院資訊處製作；財團法人民間司法改革基金會備份。
